【裁判字號】    97,消債更,39
【裁判日期】    970829
【裁判案由】    更生事件
【裁判全文】
臺灣雲林地方法院民事裁定            97年度消債更字第39號
聲 請 人即
債  務  人  甲○○
上列聲請人聲請消費者債務清理事件，本院裁定如下：
    主  文
債務人甲○○自中華民國九十七年八月二十九日中午十二時起開
始更生程序。
    理  由
一、按債務人不能清償債務或有不能清償之虞者，得依本條例所
    定更生或清算程序，清理其債務。又法院開始更生程序之裁
    定，應載明其年、月、日、時，並即時發生效力，消費者債
    務清理條例第45條第1 項定有明文。
二、本件債務人主張：其未於五年內從事營業活動，並因消費過
    度及償還信用卡債之關係，向台北富邦銀行、國泰世華銀行
    、兆豐國際商業銀行、台灣新光商業銀行、陽信銀行、聯邦
    銀行、匯豐銀行、遠東銀行、玉山銀行、台新銀行、大眾銀
    行、日盛銀行、安泰銀行、中國信託銀行等多家金融機構申
    請信用卡、現金卡、信用貸款，致累積債務達新台幣 (下同
    )4,592,721 元 ，加上另向私人借款之63萬元，合計已達5,
    222,721 元。雖曾依金融主管機關協調成立之中華民國銀行
    公會會員辦理消費金融案件無擔保債務協商機制與金融機構
    達成分期還款協議，同意自民國95年6 月起，分296 期，每
    月還款15,244元之方式償債。然債務人每月收入尚不足3 萬
    元，除上開還款外，尚需按月償還日盛銀行約2,000 元，且
    因債務人長期在外工作，需支付房租及相關生活必須費用每
    月約16,687元，以致每月均入不符出。雖債務人目前尚繼續
    依協議償還債務中，然三餐常需靠朋友接濟，有因不可歸責
    於己之事由，致履行顯有重大困難。且其無擔保或無優先權
    之債務總額未逾1200萬元，復未經法院裁定開始清算程序或
    宣告破產，爰向本院聲請更生，讓債務人之生活機能恢復正
    常等語。
三、經查，債務人所主張之上開事實，業據其提出財產及收入狀
    況說明書、債權人清冊、戶籍謄本、消費金融案件無擔保債
    務還款計畫暨協議書、存摺影本、勞工保險卡、95年及96年
    度所得清單、財產查詢清單、土地登記謄本、房屋稅繳款書
    、房屋租賃契約書、勞工保險被保險人投保資料、員工保費
    扣款證明單、汽車流當證明書等件影本為證，足信屬實。此
    外，本件又查無債務人有消費者債務清理條例第6 條第3 項
    、第8 條或第46條各款所定駁回更生聲請之事由存在，則債
    務人聲請更生，應屬有據，應予准許，爰裁定如主文所示。
中    華    民    國    97    年     8    月    29    日
                  民事第二庭  法    官  黃一馨
上為正本係照原本作成
本件不得抗告
本裁定已於97年8月29日中午12時公告。
中    華    民    國    97    年     8    月    29    日
                            書  記  官  楊麗雪


司法院資訊處製作；財團法人民間司法改革基金會備份。
